臺灣高雄地方法院刑事判決
                                      110年度訴字第735號
公  訴  人  臺灣高雄地方檢察署檢察官
被      告  巫文斌


選任辯護人  吳建勛律師
            梁宗憲律師

上列被告因傷害案件，經趙姵寧告訴，由檢察官提起公訴（110
年度偵字第20177 號），本院判決如下：
    主  文
甲○○犯傷害罪，處有期徒刑參月，如易科罰金，以新臺幣壹仟
元折算壹日。
    理  由
一、犯罪事實甲○○與丙○○前為夫妻關係，具有家庭暴力防治法第
    3 條第1 款之家庭成員關係。甲○○於婚姻存續中之民國110 
    年4 月28日晚上某時許，在其等當時位於高雄市○○區○○街00
    0 號5 樓住處內，因故與丙○○發生爭執，遂基於傷害之犯意
    ，以甩巴掌等徒手方式毆打丙○○臉部、頸部，致丙○○受有頸
    部挫傷、左頰挫傷瘀腫3 ×3 公分、右耳後挫傷之頭部外傷
    併腦震盪，及右前臂挫傷瘀腫1 ×1 公分之傷害。
二、認定犯罪事實所憑之證據及理由上揭犯罪事實，業據被告甲
    ○○於偵、審程序中均坦承有於前開時、地，以甩巴掌等徒手
    方式毆打告訴人丙○○成傷之行為，核與證人即告訴人丙○○於
    偵查中指訴遭被告傷害之情節相符，並有大東醫院110 年4 
    月29日受理家庭暴力事件驗傷診斷書、同醫院110 年5 月5 
    日診斷證明書、同醫院110 年6 月14日（110 ）大東醫政字
    第54號函暨所附告訴人出院病歷摘要及護理記錄資料影本、
    同醫院110 年12月23日（110 ）大東醫政字第154 號函暨所
    附告訴人所受頸部挫傷、左頰挫傷瘀腫3 ×3 公分、右耳後
    挫傷之傷勢照片在卷可稽。至被告及其辯護人雖爭執起訴書
    犯罪事實欄所載告訴人受有「頭部外傷併腦震盪」之傷害部
    分非被告行為所造成，而僅係告訴人向醫師主訴之症狀，惟
    依上開大東醫院110 年12月23日之函文內容所示，可知本案
    診斷證明書上所載之「頭部外傷」，係指「頭部（包括顏面
    、頸部等）遭受外力所造成的損傷」，而「腦震盪」係指「
    頭部因外力撞擊而有頭痛、頭暈、噁心等症狀」，該醫院並
    隨函附上告訴人頸部挫傷、左頰挫傷瘀腫3 ×3 公分、右耳
    後挫傷之傷勢照片，作為所謂「頭部外傷」之佐證。亦即，
    上開診斷證明書中所載之「頭部外傷」實際上係告訴人所受
    之「頸部挫傷、左頰挫傷瘀腫3 ×3 公分、右耳後挫傷」，
    而「腦震盪」亦僅係該「頭部外傷」所造成暫時性之生理反
    應。佐以被告本案係以甩巴掌等徒手方式毆打告訴人之臉部
    、頸部，且力道已達成傷程度之情，堪認告訴人因此產生上
    述「腦震盪」之反應，並未有違經驗及論理法則。是被告及
    其辯護人之上開主張，尚未能採。從而，本案事證明確，被
    告犯行堪以認定，應依法論科。
三、應適用之法律按家庭暴力，指家庭成員間實施身體或精神上
    不法侵害之行為；家庭暴力罪，指家庭成員間故意實施家庭
    暴力行為而成立其他法律所規定之犯罪，家庭暴力防治法第
    2 條第1 款、第2 款分別定有明文。被告於本案行為時，與
    告訴人係配偶關係，而屬家庭暴力防治法第3 條第1 款所定
    之家庭成員，是被告傷害告訴人之舉，已屬家庭成員間實施
    身體上不法侵害之行為，該當家庭暴力防治法第2 條第2 款
    之家庭暴力罪，並構成刑法規定之犯罪，惟因家庭暴力防治
    法對於傷害罪並無科處刑罰之規定，是應依刑法之規定予以
    論罪科刑。核被告所為，係犯刑法第277 條第1 項之傷害罪
    。
四、量刑之理由爰審酌被告與告訴人本為夫妻，不思和睦相處，
    共營婚姻關係，僅因故發生爭執，即以甩巴掌等徒手方式毆
    打告訴人，造成告訴人受有上開傷害，雖尚未達嚴重之程度
    ，惟其係攻擊告訴人顏面、頸部等人體較為脆弱之部位，所
    生之危害性非低，足認被告之行為不僅已顯示其主觀上尊重
    法秩序及他人身體權之意識均甚為薄弱外，更在客觀上造成
    一定程度之法益侵害結果，所為確值非難。再參以被告犯後
    坦承有傷害告訴人之犯行，尚有面對司法追訴及處罰之意，
    且已與告訴人就離婚之事成立調解，有卷附臺灣高雄少年及
    家事法院之調解筆錄1 份足按，然迄今仍未能就本案刑事案
    件部分與告訴人和解或取得告訴人之原諒。末考量被告於本
    案行為時年僅27歲，未有任何刑事犯罪前科，有臺灣高等法
    院被告前案紀錄表1 份存卷可參，堪認素行非差，及其於本
    院審理中自陳之教育程度、工作經歷、家庭生活與經濟狀況
    等一切情狀，量處如主文所示之刑，並依刑法第41條第1 項
    前段之規定，諭知易科罰金之折算標準，以示刑法規範之有
    效及妥當，並給予被告與其罪責相符之刑罰。
據上論斷，應依刑事訴訟法第299 條第1 項前段，判決如主文。
本案經檢察官乙○○提起公訴，檢察官李文和到庭執行職務。
中　　華　　民　　國　  111 　年　　2 　　月　　23　　日
                  刑事第二庭    審判長法　官  吳佳頴
                                      法  官  陳盈吉
                                      法  官  林裕凱
以上正本證明與原本無異。
如不服本判決應於收受送達後20日內向本院提出上訴書狀，並應
敘述具體理由；如未敘述上訴理由者，應於上訴期間屆滿後20日
內向本院補提理由書（均須按他造當事人之人數附繕本）「切勿
逕送上級法院」。
因疫情而遲誤不變期間，得向法院聲請回復原狀。
中　　華　　民　　國　  111 　年　　2 　　月　　23　　日
                                      書記官  林宜璋

附錄所犯法條
刑法第277 條第1 項
傷害人之身體或健康者，處5 年以下有期徒刑、拘役或50萬元以
下罰金。